# 请教各位关于违约补偿款的问题

提问人：mariasharapova 时间：2019-11-28 06:30:17
某公司之前在开发商手里买了一套房，但由于施工改造的原因延期交楼了，双方协商由开发商支付违约补偿款，请问这笔款项是冲减商品房的成本还是计入营业外收入？

回答人：chenyiwei
如果该项违约补偿系针对由开发商违约导致的特定支出或损失（例如在延期交房期间临时在外租房的租金支出），则首先冲减该项已计入损益的对应支出或损失。如果没有对应于特定当地支出或损失项目，或者补偿款超出了可明确识别的直接相关支出或损失项目的，则超出部分冲减该所购买房屋的入账成本。